# 坏账准备对现金流量影响的一个问题

提问人：rainy418 时间：2012-04-19 15:45:30
甲公司报表应收账款余额期初 200 万，期末 150 万；坏账准备期初 10 万，期末 23 万，本期发生坏账损失 5 万，收回已做坏账损失处理的款项 8 万，增提坏账准备 10 万元。上述事项对现金流量的影响金额多少？ 200-150 -5（非收现的应收账面价值减少） -10（非收现的应收账面价值减少） 8 万元不加也不减，因为收回已做坏账损失处理的款项 8 万增加了坏账准备 8 万，此 8 万减少了期末应收账款账面价值，因此已经算在200-150里面了。 最后等于50-5-10=35 不知道上述理解是否正确？

回答人：chenyiwei
回复 rainy418 的帖子
直接法：
销售商品、提供劳务收到的现金＝(200-150)-5+8=53万元。
间接法： 净利润 -10万元（即本期计提的坏帐准备对损益的影响额） 资产减值损失： 10 万元 经营性应收项目的减少 53 万元（计算过程同上，其中：-5万元因为减少应收款项但无相应的现金流入，予以排除；＋ 8 万元可以理解为有经营现金流但不影响净利润，所以要调整）

提问人：jinjingui 时间：2013-02-17 08:55:40
回复 chenyiwei 的帖子
谢谢陈老师的回答。 在销售商品、提供劳务收到的现金＝(200-150)-5+8=53万元里面， 200 和 150 应该是账面余额，是没有减去坏账准备的数据，而报表数应该分别是200-10=190，150-23=127对不？ 同样的，计算经营性应收项目减少时也应该是期初余额-期末余额，不考虑计提和转回准备，如果直接用报表数来计算的话，就应该是报表期初-期末-当期计提的坏账=190-127-10=53，因为现在的报表数是剔除坏账准备以后的数据了，所以对于这个期初-期末究竟是余额还是报表数一直没有弄明白，现在看了您的回答，觉得应该是这样理解的，请问对吗？

回答人：chenyiwei
基本上是。但现金流量表中间接法部分的金额应是190-127-(23-10)=50。

提问人：jinjingui 时间：2013-02-17 10:45:32
回复 chenyiwei 的帖子
不会吧，间接法计算是 50 的话，其他不变，不就跟直接法计算的 53 差了 3 元吗？

回答人：chenyiwei
抱歉，时间长了忘了看主帖内容了。还有两项特殊调整事项（核销坏帐、收回原已做坏帐核销的款项），所以你在 4 楼的回复应是恰当的。